臺灣臺中地方法院民事判決　　　　　　100年度簡上字第196號
上　訴　人　楊趙秀英
訴訟代理人　陳盈壽律師
被 上訴 人　王朝益
　　　　　　吳麗華
上列當事人間請求給付票款事件，上訴人對於民國100年6月16日
本院沙鹿簡易庭100年度沙簡字第108號第一審判決提起上訴，本
院於100年11月25日言詞辯論終結，判決如下：
    主      文
原判決廢棄。
被上訴人應連帶給付上訴人如附表一所示各該編號所示發票金額
共計新臺幣貳拾伍萬元，及各該對應編號所示之利息起算日起至
清償日止，按週年利率百分之六計算之利息。
第一、二審訴訟費用由被上訴人連帶負擔。
    事實及理由
壹、程序部分：
    按言詞辯論期日，當事人之一造不到場者，得依到場當事人
    之聲請，由其一造辯論而為判決，民事訴訟法第385條第1項
    前段定有明文；上開規定並為簡易判決之上訴程序所準用，
    同法第436條之1第3項、第463條亦有明文。本件被上訴人經
    合法通知，未於言詞辯論期日到場，核無民事訴訟法第386
    條各款所列情形（本院訂於民國100年11月25日下午2時50分
    進行之言詞辯論期日，自期日開始至結束，被上訴人均未報
    到，亦未入庭，有報到單及言詞辯論筆錄可稽，被上訴人遲
    至期日結束後之同日下午3時8分始入庭，併陳稱：當時在外
    面等，但不敢入庭，上訴人律師亦未告知要開庭云云，尚難
    認為有正當理由），爰依上訴人之聲請，由其一造辯論而為
    判決。
貳、實體部分：
一、上訴人起訴主張：上訴人自97年起開始貸借現金予被上訴人
    吳麗華，被上訴人吳麗華則均交付被上訴人王朝益所簽發而
    由被上訴人吳麗華在後背書之支票做為清償，其因而持有如
    附表一所示之支票3紙（下稱系爭支票），詎料系爭支票屆
    期提示皆未獲付款，爰依票據之法律關係，請求被上訴人王
    朝益、吳麗華連帶給付上訴人新臺幣（下同）25萬元，及自
    附表一所示利息起算日起至清償日止，按週年利率百分之6
    計算之利息。另於上訴審補稱：1.被上訴人吳麗華係於97
    年間以與被上訴人王朝益共同經營祐昌專業廣告社需發放員
    工薪水、要開自助餐店及家中設置之神壇須裝潢等為由，陸
    續向上訴人借貸現金6萬元、7萬元、12萬元、8萬元、4萬元
    ，共計37萬元之款項，同時開立被上訴人吳麗華或被上訴人
    王朝益為發票人之同額支票予上訴人，到期後被上訴人吳麗
    華要求暫緩提示支票，其心軟而允諾之，被上訴人吳麗華即
    持系爭支票換回前所交付之6萬元、7萬元、12萬元之支票；
    另關於8萬元、4萬元之支票，其則與被上訴人吳麗華達成協
    議以6萬元清償，被上訴人吳麗華遂又交付如附表二編號2至
    4所示發票人為被上訴人王朝益之支票共3紙予上訴人並兌現
    之；此外，被上訴人吳麗華並再交付如附表二編號1所示之
    發票人亦為被上訴人王朝益之支票1紙用以支付借款利息，
    此部分亦經提示兌現，可證被上訴人吳麗華確有向上訴人借
    貸並取得系爭支票金額之款項。2.被上訴人王朝益既抗辯系
    爭支票係遭被上訴人吳麗華盜用印章開立，自應由被上訴人
    王朝益就此負舉證責任。原審在無其他事證下，逕以被上訴
    人吳麗華到庭辯稱「票是我自己偷偷蓋我先生的印章，也是
    由我背書」等語，即認系爭支票係遭被上訴人吳麗華盜蓋，
    恐嫌速斷。觀諸被上訴人吳麗華所交付之支票除系爭3紙支
    票外，尚有如附表二所示之支票4紙，連同系爭支票，總共
    交付發票人為王朝益之支票7紙，除系爭3紙支票外，其餘均
    已由上訴人提示兌現，且系爭3紙支票號碼，分別為0000000
    、0000000、0000000號，剛好穿插於已兌現之支票前後，顯
    見被上訴人王朝益應為同時簽發，無所謂盜蓋情事，被上訴
    人王朝益應為本件票據債務人，而被上訴人王朝益於原審辯
    稱印章遭被上訴人吳麗華盜蓋云云，應係為脫免責任卸責
    之詞，自無可採。3.承上，被上訴人吳麗華既然曾清償部分
    借款，且支付借款利息，應可認定被上訴人吳麗華確曾向上
    訴人借款並收受借款，兩造間之消費借貸關係業已成立，被
    上訴人吳麗華所為之票據原因關係抗辯，應無依據。綜上，
    被上訴人王朝益為系爭支票之發票人，被上訴人吳麗華為背
    書人，亦無票據前後手之原因關係抗辯事由，被上訴人二人
    自應對持票人即上訴人依支票所載金額連帶負責等語。爰上
    訴聲明：如主文所示。
二、被上訴人方面：位於言詞辯論期日到場，據其於原審及準備
    程序則辯稱如下：
  (一)被上訴人王朝益部分：系爭支票並非由其簽發，而係遭其妻
    即被上訴人吳麗華盜蓋印章而開立，再交付予上訴人，其既
    無發票行為，自非票據債務人而無需負發票人責任，爰請求
    駁回上訴人之訴。
  (二)被上訴人吳麗華部分：其因應上訴人之邀而向上訴人投資地
    下外匯之交易，故盜蓋其夫即被上訴人王朝益之印章簽發系
    爭支票後，再自行背書交付予上訴人，惟自始至終均未自上
    訴人處取得任何款項。於上訴審則補稱：其未曾於97年間以
    與被上訴人王朝益共同經營之祐昌專業廣告社需發放員工薪
    水、要開自助餐店及家中所設置之宮廟須裝潢為由而向上訴
    人借貸如上訴人所主張之6萬元、7萬元、12萬元、8萬元、4
    萬元，共計37萬之款項。其雖曾交付如附表二所示之支票予
    上訴人並予以兌現，惟該等款項實係被上訴人吳麗華交付予
    上訴人，要其代為投資外匯之用，並非用於清償借款，兩造
    間自始即無任何借貸關係，上訴人據此妄稱係屬清償借貸，
    容有誤會。實則，被上訴人吳麗華於93年間曾經交付美金
    5,000元予上訴人，委請上訴人代為投資外匯，惟卻經上訴
    人告知全部虧損，嗣上訴人即不斷慫恿被上訴人吳麗華再拿
    錢出來投資，並向其保證一定能贏回本錢，其信以為真，陸
    續再拿出現金交由上訴人投資操作，惟最後皆血本無歸，原
    本想就此止住，不再聽信上訴人之言，詎料，上訴人竟又再
    向被上訴人吳麗華表示，只要開立支票作為擔保，並不須實
    際拿出現金，即可再幫被上訴人吳麗華投資操作，被上訴人
    吳麗華一心只想拿回先前虧損，竟於未經丈夫即被上訴人王
    朝益同意之下，盜蓋被上訴人王朝益之所有印章，而偽造系
    爭支票交付予上訴人，惟上訴人根本未交付任何款項予被上
    訴人吳麗華，且上訴人究竟是否有再代其投資外匯，被上訴
    人吳麗華亦不得而知。綜上，本件上訴人既主張系爭支票原
    因關係即為消費借貸，惟被上訴人吳麗華既抗辯並未收取上
    訴人所交付之任何款項，自應由上訴人就借款交付之事實負
    舉證責任，然依上訴人於原審陳稱交付借款當時無人在場，
    亦無其他證據為憑，且上訴人於本審所主張被上訴人吳麗華
    於97年間曾陸續向上訴人借貸37萬元乙節，並經被上訴人吳
    麗華否認在案，實難僅憑上訴人自稱被上訴人吳麗華因借貸
    而負有清償債務，即論系爭支票之原因關係尚屬存在。再者
    ，被上訴人吳麗華於原審既稱「票是我自己偷偷蓋我先生的
    印章，也是由我背書。」等語，且被上訴人王朝益亦抗辯系
    爭支票印章係遭其妻吳麗華盜蓋，二人供述互核觀之，足認
    被上訴人王朝益所稱系爭支票印章係遭盜蓋，應堪認定。準
    此，被上訴人王朝益既無發票行為，即非票據債務人，且上
    訴人迄今亦未就系爭支票原因關係為消費借貸，舉證以實其
    說，從而，上訴人請求被上訴人連帶給付票款，即無理由等
    語。爰上訴聲明：駁回上訴人之上訴。
貳、兩造不爭執之事實：
一、被上訴人吳麗華確實持系爭支票交付予上訴人，經上訴人提
    示均未獲兌現。
二、被上訴人吳麗華另交付如附表二所示之支票予上訴人，該等
    支票嗣均經被上訴人提示兌現。
三、系爭支票以及如附表二所示之支票，其上之發票人為「王朝
    益」，且該「王朝益」之印文均屬真正。又該7紙支票背面
    均有被上訴人吳麗華之親筆背書及用印。
    以上雙方所不爭執之事實，並有上訴人提出之支票暨退票理
    由單3紙、載有附表二編號1之支票兌現之交易明細（上證一
    ，參本院卷第33 頁）、上訴人用以提示如附表二編號2至4
    所示支票經提示兌現之郵局存簿交易明細內頁為證，上述事
    實，本院採為判決之基礎。
、得心證之理由：
一、按該當特定法律效果之發生或不發生所必要之事實存否不
    明之場合，當事人之一造因此事實不明將受不利益之判斷，
    乃必須就該事實提出有關證據，使法院信其主張為真實者，
    謂之舉證責任；法院判斷訴訟標的之法律關係存否時，必須
    先確定與該法律關係有關之各個法律事實，再將之分由兩造
    當事人各於某種範圍內負舉證責任者，即為舉證責任之分配
    ；當事人之一造就其主張之事實已盡舉證責任，因而轉由他
    造就其主張之反對事實負舉證責任，則為舉證責任之轉換。
    民事訴訟法第277條前段固規定：「當事人主張有利於己之
    事實者，就其事實有舉證責任。」，惟何人應負舉證之責，
    仍應視具體個案之情形而為分配，尚難一概而論。若認為主
    張權利存在之原告即應負責舉證，將使其負擔過重之舉證責
    任，幾無勝訴之可能，蓋以被告可隨意否認或抗辯，原告即
    需為舉證而疲於奔命，往往將因無法證明全部要件事實而歸
    敗訴，原告與被告訴訟上之地位，顯有失衡平。因此，主張
    法律關係存在之原告，僅須就該法律關係發生所須具備之特
    別要件，負舉證之責任，至於被告主張有利於己之事實，應
    由被告負責舉證；又原告對於自己主張之事實已盡證明之責
    後，被告對其主張如抗辯有不實並提出反對之主張者，則被
    告對其反對之主張，亦應負證明之責，此為舉證責任分擔之
    原則（最高法院48年台上字第887號、18年上字第2855號判
    例意旨可資參照）。換言之，主張法律關係存在之原告，僅
    就該法律關係發生所須具備之特別要件，負有舉證之責，至
    於被告就該法律關係之存在，主張有權利障礙、消滅、排除
    之事實者，就該事實之存在，應負責舉證；又應負舉證責任
    之當事人，對於他方當事人之抗辯或陳述，自應提出相當之
    證據，以證明其主張或抗辯之真實性，尚不得僅以不負舉證
    責任之他方當事人抗辯、陳述或所舉證據有所疵累，或對之
    有所質疑，即認其舉證責任已盡，而轉換舉證責任於他方，
    更不可能單純因訴訟上空言否認，即謂應改由他方負責舉證
    ，否則，即與舉證責任分配之法則有違。
二、又按票據上之簽名，得以蓋章代之，票據法第6條定有明文
    。而當事人已承認支票上之印文為真正，僅否認係其本人或
    授權他人所蓋時，依舉證責任分配原則，應由為此爭執之當
    事人負舉證責任。再者，文書內印章及作押既均屬真正，雖
    由他人代為立據，惟除有確切反證外，自應推定為本人授權
    行為，最高法院95年度臺上字第2943號判決意旨亦可資參照
    。本件被上訴人就系爭本票發票人欄之「王朝益」印文之真
    正既不爭執，揆諸前揭說明，應由被上訴人就其主張之上開
    事實，負舉證責任。被上訴人吳麗華固於原審及本院審理中
    稱：如附表一、附表二所示支票都是其盜蓋被上訴人王朝益
    之印章而偽造的云云，惟被上訴人吳麗華既係本件利害關係
    當事人，且該等供述亦非基於證人身分具結而為之證述，其
    信憑性自非甚高。而觀諸如附表二所示之支票亦皆蓋有被上
    訴人王朝益之真正印文，並經上訴人提示兌現；以一般人支
    票開立之先後順序可由支票號碼之排列得知之經驗法則觀之
    ，一旦將附表一、附表二所示之支票依據支票號碼予以排列
    如附表三，其結果即顯示該等業經兌現之附表二支票係交錯
    於附表一所示支票而開立，且兌現、退票之期日亦係交錯而
    陳，果該等支票皆係被上訴人吳麗華盜蓋被上訴人王朝益之
    印章而偽造，則如附表二所示之支票實無由經執票人提示後
    竟未如附表一所示之支票遭退票而得以兌現之理。承上，再
    稽諸被上訴人吳麗華與王朝益係同財共居之夫妻關係，平日
    互為事務之代理亦非悖於常情之事；除此之外，被上訴人王
    朝益未能提出其他證據，證明系爭支票票發票人欄之「王朝
    益」印文，並非其本人或經其授與代理權之人所蓋，揆諸首
    開說明，被上訴人王朝益就此應由其負舉證責任之事實，即
    應受不利之認定，所辯：並未親自或授權被上訴人吳麗華簽
    發系爭支票等語，即難採信。
三、又支票乃文義證券及無因證券，證券上之權利義務悉依證券
    上所載文句而決定其效力，從而支票上權利，依支票文義而
    發生，與其基礎之原因關係各自獨立，支票上權利之行使不
    以其原因關係存在為前提，故其原因關係不存在或無效時，
    執票人仍得依支票文義行使其權利；又票據行為，為不要因
    行為，執票人不負證明關於給付原因之責任，如票據債務人
    主張執票人取得票據出於惡意或詐欺時，則應由債務人負舉
    證之責（最高法院49年台上字第334號、64年台上字第1540
    號判例意旨亦可資參照）。是以，票據上權利之行使，既不
    以其原因關係存在為前提，從而，執票人本於票據關係起訴
    請求票據債務人給付票款，並提出真正有效之票據以為立證
    方法時，自應認為執票人就票據給付請求權發生所須具備之
    特別要件，已負舉證之責，此時，票據債務人就自己與執票
    人間存有票據法第13條、第14條等抗辯事由時，應由票據債
    務人就該抗辯事由存在之事實負責舉證，且因執票人就票據
    原因之存在本不負舉證之責，自不得以其主張係由於某種原
    因持有票據，該原因為票據債務人否認，即認應轉換舉證責
    任，改由執票人就票據原因之存在負責舉證，否則，殊與舉
    證責任分擔之原則有違。至於最高法院73年度第1次民事庭
    會議決議所揭櫫「支票為無因證券，支票債權人就其取得支
    票之原因，固不負證明之責任，惟執票人子既主張支票係發
    票人丑向伊借款而簽發交付，以為清償方法，丑復抗辯其未
    收受借款，消費借貸並未成立，則就借款之已交付事實，即
    應由子負舉證責任」等意旨，當係指兩造間就票據之原因關
    係均主張為借貸關係，惟票據債務人復抗辯未收受借款者，
    因票據債務人抗辯票據原因關係為消費借貸之特別要件事實
    已有相當證明，始應轉換舉證責任，改依消費借貸契約之舉
    證責任原則，由執票人就借款已經交付之事實，負責舉證，
    非謂票據債務人空言否認執票人主張之票據原因關係為消費
    借貸時，即應由執票人就該原因關係存在之事實，負舉證之
    責（台灣高等法院86年度法律座談會第36號提案乙說及研究
    結果參照）。執此，部分實務上判決，就票據債務人提出基
    礎原因關係不存在之抗辯時，即認執票人應就該基礎原因關
    係存在之事實，負舉證責任之見解，尚與票據為無因證券之
    本質不合，亦與前揭最高法院64年台上字第1540號判例揭示
    之舉證責任分擔原則不符，為本院所不採。經查：
  (一)本件上訴人固以其執有被上訴人王朝益發票、被上訴人吳麗
    華背書之系爭支票之原因關係係自97年起陸續借貸現金予被
    上訴人吳麗華而來，該等最終未經清償之金額，固與系爭支
    票之金額相符，惟其所述之借貸過程包括被上訴人吳麗華借
    款之時間、原因、金錢之交付、換票為新債清償、利息之支
    付以及就借貸金額之還款額度予以酌減等情，均為被上訴人
    吳麗華所否認，而上訴人就此部分復無其他證據足資證明，
    客觀上因而難以認定該等借貸過程與系爭支票間之關聯性。
    惟揆諸上揭有關舉證責任分配之說明可知，上訴人就如附表
    一所示系爭支票之票據原因之存在本不負舉證之責；且兩造
    間就系爭支票之原因關係係各自表述而未能臻於一致，亦即
    並未認同為兩造間之借貸關係，自不得以上訴人主張持有系
    爭支票之原因關係事實業經被上訴人所否認，或上訴人所主
    張票據原因關係係借貸之欠缺憑證之瑕疵，即認應由上訴人
    就持有系爭支票之原因關係負舉證責任。況上訴人既執有被
    上訴人簽發之系爭支票，並於發票日或之後提示均遭退票，
    揆諸前揭舉證責任分配之法則，自應認為上訴人就票據給付
    請求權發生所須具備之特別要件，已負舉證之責，則被上訴
    人吳麗華就其所辯：會開系爭支票交付予上訴人，目的係委
    託上訴人為其進行外匯投資用供擔保用之抗辯事由之事實負
    舉證之責，而此部分應係以提出積極證據以證明其抗辯事由
    之真實性，而非得以單純質疑被上訴人陳述或舉證有所瑕疵
    而藉以轉換舉證責任。本件被上訴人吳麗華就該等抗辯事由
    雖稱：曾在93年間交付美金5千元予上訴人，委請上訴人代
    為投資外匯，之後節節虧損才在上訴人慫恿下陸續開票再加
    碼投入云云，並提出自95年底年起至99年間之存款簿交易明
    細（參閱本審卷第70頁）、美金匯款收據、「全盛亞洲有限
    公司、趙秀英」之名面為據。然依該等憑據所顯示者，並未
    能得出該等匯款係由上訴人所收受之事；而一張載有上訴人
    姓名之某公司名片亦難以逕行推知被上訴人有委託上訴人代
    買外匯之事，被上訴人吳麗華所辯即無所據而不足憑採。況
    被上訴人吳麗華就系爭支票之開立，於原審本以皆是為了投
    資外匯而開立給上訴人的等語資為抗辯；惟於本院準備程序
    中竟又稱：如附表一編號1、2所示支票係借款投資外匯，同
    附表編號3所示支票則係用以支付如同附表編號1所示款項之
    一部份等語（參閱本院審理卷第76頁背面），則姑不論被上
    訴人吳麗華所稱：已支付各2萬元之支票（即附表二編號2至
    4 所示者）係用為清償如附表一編號1所示支票（面額12萬
    元），然後再開一張6萬元之支票交付予上訴人，卻又不取
    回未能兌現之支票之不合常理（蓋在此等情形下，被上訴人
    吳麗華所交付者既皆係被上訴人王朝益之支票，且均係同一
    付款人者，則以取回舊票、換開新票之方式即能達成延期還
    款之目的，實無需多此一舉另開一張支票，並容許上訴人保
    留未兌現之支票），其先後所述之系爭支票原因關係即已先
    後有所不符、莫衷一是而存有瑕疵。綜上所述，被上訴人吳
    麗華就該有利於己之抗辯事實，並未能舉證以實其說，本院
    即無從認定其抗辯事由之存在。
四、末按在票據上簽名者，依票上所載文義負責；發票人應照支
    票文義擔保支票之支付；又執票人向支票債務人行使追索權
    時，得請求自為付款提示日起之利息，如無約定利率者，依
    年利六釐計算，票據法第5條第1項、第126條、第133條分別
    定有明文。本件上訴人就系爭支票之票據給付請求權發生所
    須具備之特別要件，已盡舉證之責，而被上訴人王朝益、吳
    麗華就其抗辯事由，則皆未能舉反證以實其說，已如前述。
    從而，上訴人依據票據之法律關係，請求被上訴人連帶25
    萬元票款，及就各該編號所示發票金額各自如附表一對應編
    號利息起算日所示之日期起（其中編號3部分，上訴人書狀
    內自行以提示日後1日為其請求之依據）至清償日止按年息
    百分之6計算之利息，為有理由，應予以允許。原審對於上
    訴人為敗訴之判決，容有未洽，上訴論旨求予廢棄，為有理
    由，應由本院廢棄改判如主文第1項及第2項所示。
肆、本件事證已臻明確，兩造其餘之攻擊防禦及證據調查，核與
    本案之結果不生影響，爰不一一審酌論列，併此敘明。
伍、據上論結，本件上訴為有理由，依民事訴訟法第436條之1第
    3項、第463條、第450條、第385條第1項、第85條第2項，判
    決如主文。
中    華    民    國   100    年    12    月    16    日
                  民事第一庭  審判長法  官  劉長宜
                                    法  官  戴博誠
                                    法  官  林學晴
上正本證明與原本無異。
不得上訴。
中    華    民    國   100    年    12    月    16    日
                                    書記官  林錦源
~FK
附表一：
┌──┬────┬──────┬─────┬─────┬─────┬──────┐
│編號│ 發票人 │   付款人   │ 發 票 日 │ 金    額 │ 提示日   │支票號碼    │
│    │        │            │ （民國） │（新臺幣）│ （民國） │            │
│    │        │            │          │          ├─────┤            │
│    │        │            │          │          │利息起算日│            │
│    │        │            │          │          │ （民國） │            │
├──┼────┼──────┼─────┼─────┼─────┼──────┤
│ 1. │ 王朝益 │臺中商業銀行│ 99.12.25 │ 6萬元    │99.12.27  │DDA0000000  │
│    │        │  大肚分行  │          │          ├─────┤            │
│    │        │            │          │          │99.12.27. │            │
├──┼────┼──────┼─────┼─────┼─────┼──────┤
│ 2. │ 王朝益 │  同上      │ 99.11.22 │ 7萬元    │99.12.16  │DDA0000000  │
│    │        │            │          │          ├─────┤            │
│    │        │            │          │          │99.12.16. │            │
├──┼────┼──────┼─────┼─────┼─────┼──────┤
│ 3. │ 王朝益 │  同上      │ 99.10.25 │ 12萬元   │100.3.01  │DDA0000000  │
│    │        │            │          │          ├─────┤            │
│    │        │            │          │          │100.3.02. │            │
└──┴────┴──────┴─────┴─────┴─────┴──────┘
附表二：
┌──┬────┬──────┬─────┬─────┬─────┐
│編號│ 發票人 │   付款人   │ 發 票 日 │ 金    額 │支票號碼  │
│    │        │            │ （民國） │（新臺幣）│          │
├──┼────┼──────┼─────┼─────┼─────┤
│ 1. │ 王朝益 │臺中商業銀行│ 99.10.11 │ 9千元    │DDA0000000│
│    │        │  大肚分行  │          │          │          │
│    │        │            │          │          │          │
├──┼────┼──────┼─────┼─────┼─────┤
│ 2. │ 王朝益 │  同上      │ 99.10.28 │ 2萬元    │DDA0000000│
│    │        │            │          │          │          │
│    │        │            │          │          │          │
├──┼────┼──────┼─────┼─────┼─────┤
│ 3. │ 王朝益 │  同上      │ 99.11.10 │ 2萬元    │DDA0000000│
│    │        │            │          │          │          │
│    │        │            │          │          │          │
├──┼────┼──────┼─────┼─────┼─────┤
│ 4. │ 王朝益 │  同上      │ 99.12.10 │ 2萬元    │DDA0000000│
│    │        │            │          │          │          │
│    │        │            │          │          │          │
└──┴────┴──────┴─────┴─────┴─────┘
附表三
┌──┬──────┬─────┬──────┬─────┬─────┬─────┐
│編號│支票號碼    │  發票人  │   付款人   │ 發 票 日 │ 金    額 │備  註    │
│    │            │          │            │ （民國） │（新臺幣）│          │
├──┼──────┼─────┼──────┼─────┼─────┼─────┤
│ 1. │DDA0000000  │  王朝益  │臺中商業銀行│ 99.10.25 │ 12萬元   │附表一編號│
│ ☆ │            │          │  大肚分行  │          │          │1.之支票  │
├──┼──────┼─────┼──────┼─────┼─────┼─────┤
│ 2. │DDA0000000  │  同上    │  同上      │ 99.10.11 │  9千元   │附表二編號│
│    │            │          │            │          │          │1.之支票  │
├──┼──────┼─────┼──────┼─────┼─────┼─────┤
│ 3. │DDA0000000  │  同上    │  同上      │ 99.11.22 │  7萬元   │附表一編號│
│ ☆ │            │          │            │          │          │2.之支票  │
├──┼──────┼─────┼──────┼─────┼─────┼─────┤
│ 4. │DDA0000000  │  同上    │  同上      │ 99.10.28 │  2萬元   │附表二編號│
│    │            │          │            │          │          │2.之支票  │
├──┼──────┼─────┼──────┼─────┼─────┼─────┤
│ 5. │DDA0000000  │  同上    │  同上      │ 99.11.10 │  2萬元   │附表二編號│
│    │            │          │            │          │          │3.之支票  │
├──┼──────┼─────┼──────┼─────┼─────┼─────┤
│ 6. │DDA0000000  │  同上    │  同上      │ 99.12.10 │  2萬元   │附表二編號│
│    │            │          │            │          │          │4.之支票  │
├──┼──────┼─────┼──────┼─────┼─────┼─────┤
│ 7. │DDA0000000  │  同上    │  同上      │ 99.12.25 │  6萬元   │附表一編號│
│ ☆ │            │          │            │          │          │3.之支票  │
└──┴──────┴─────┴──────┴─────┴─────┴─────┘